臺灣高雄地方法院民事裁定
111年度消債聲免字第54號
聲  請  人  陳玉秀  
即  債務人            
代  理  人  邱揚勝律師
相  對  人  
即債權人    國泰世華商業銀行股份有限公司
0000000000000000

法定代理人  郭明鑑  
0000000000000000

0000000000000000

相  對  人  
即債權人    中國信託商業銀行股份有限公司
0000000000000000

0000000000000000

法定代理人  利明献  
0000000000000000

0000000000000000

相  對  人  
即債權人    台新國際商業銀行股份有限公司
0000000000000000

0000000000000000

法定代理人  尚瑞強  
0000000000000000

0000000000000000

相  對  人  
即債權人    遠東國際商業銀行股份有限公司
0000000000000000

0000000000000000

法定代理人  周添財  
0000000000000000

0000000000000000

0000000000000000

相  對  人  
即債權人    永豐商業銀行股份有限公司
0000000000000000

法定代理人  陳嘉賢  
代  理  人  呂亮毅  
相  對  人  
即債權人    台北富邦商業銀行股份有限公司
0000000000000000

法定代理人  程耀輝  
0000000000000000

0000000000000000

相  對  人  
即債權人    萬榮行銷股份有限公司
0000000000000000

法定代理人  呂豫文  
0000000000000000

0000000000000000

相  對  人  
即債權人    良京實業股份有限公司
0000000000000000

法定代理人  平川秀一郎
0000000000000000

0000000000000000

0000000000000000

相  對  人  
即債權人    台新資產管理股份有限公司
0000000000000000

法定代理人  吳統雄  
0000000000000000

0000000000000000

相  對  人  
即債權人    新光行銷股份有限公司
0000000000000000

法定代理人  李明新  
代  理  人  鄭穎聰  
相  對  人  
即債權人    元大國際資產管理股份有限公司
0000000000000000

法定代理人  宋耀明  
相  對  人  
即債權人    馨琳揚企管顧問有限公司
0000000000000000

0000000000000000

法定代理人  唐明良  
代  理  人  陳怡穎  
上列聲請人即債務人因消費者債務清理事件聲請免責，本院裁定
如下：
    主  文
聲請人陳玉秀應予免責。
    理  由
一、聲請意旨略以：聲請人前經本院民國111年6月23日111年度
    消債職聲免字第81號裁定（下稱第81號裁定）以有消費者債
    務清理條例（下稱消債條例）第133條之情形為由不予免責
    確定後，已繼續清償各普通債權人該條規定之數額達新臺幣
    （下同）148,859元（如附表），且各普通債權人受償額均
    達其應受分配額，爰依消債條例第141條規定聲請免責等語
    。
二、按債務人因消債條例第133條之情形，受不免責之裁定確定
    後，繼續清償達該條規定之數額，且各普通債權人受償額均
    達其應受分配額時，得聲請法院裁定免責，消債條例第141
    條定有明文。又債務人繼續清償達消債條例第133條規定數
    額，而依消債條例第141條規定聲請法院裁定免責時，法院
    無裁量餘地，應為免責之裁定（司法院97年度第4期民事業
    務研究會第15號司法院民事廳消債條例法律問題研審小組意
    見參照）。
三、經查：
  ㈠聲請人經本院110年度消債清字第153號裁定自110年7月28日
    開始清算程序，嗣於清算程序普通債權人受分配總金額為28
    ,861元，本院110年度司執消債清字第130號裁定清算程序終
    結後，第81號裁定以聲請人有消債條例第133條之情形為由
    諭知不予免責確定等情，業經本院調取案卷核閱無誤，堪以
    認定。
  ㈡第81號裁定認聲請人於聲請清算前2年間可處分所得扣除必要
    生活費用之餘額為177,720元，此餘額扣除普通債權人於清
    算程序受分配金額28,861元後之餘額為148,859元（計算式
    ：177,720－28,861＝148,859），聲請人主張其已按各普通債
    權人之比例償還達148,859元（如附表），核與各債權人陳
    報還款金額相符，有繳款證明書影本、陳報狀附卷可參（卷
    第3至7頁、第23至44頁）。是揆諸首揭說明，聲請人繼續清
    償達消債條例第133 條規定數額，且各普通債權人受償額均
    達其應受分配額時，其聲請免責，即應准許。
　㈢債權人良京實業股份有限公司固主張：債務人於不免責裁定
    確定後之次月即向債權人清償達148,859元，顯有隱匿財產
    或向他人借貸以還款，均非消債條例第141條規定之還款來
    源等語（本案卷第32頁正背面）。查聲請人係向雇主劉家餐
    飲事業有限公司預借薪資以償還各債權人，有借據為證（本
    案卷第49頁），債務人預借其每月原可領取之部分薪資以清
    償債務，並無隱匿財產，且債務人向雇主預支薪資以清償債
    權人，相較於待債務人慢慢以每月薪資餘款積蓄再用以清償
    債權人，對債權人並無不利，既債務人已繼續清償達消債條
    例第133條規定數額，而依消債條例第141條規定聲請法院裁
    定免責時，法院自應為免責之裁定，則良京公司以此為由主
    張債務人不免責，應非可採。
　㈣另有其他債權人中國信託商業銀行股份有限公司、新光行銷
    股份有限公司主張：各普通債權人受償額均未達債權額之20
    ％以上，不符合免責情事等語（本案卷第23、42頁）。因本
    件債務人受不免責裁定係因有消債條例第133條之情形，故
    而依消債條例第141條第1項規定聲請免責，此部分債權人所
    述乃依消債條例第142條規定聲請免責之情形，與本件債務
    人之情形不同，尚有誤會，均非可採。
  ㈤至馨琳揚企管顧問有限公司主張調查債務人有無消債條例第1
    33條、第134條條文所列情形（本案卷第28頁），尚與債務
    人目前是依消債條例第141條聲請免責階段不符，要非可採
    。
四、據上論結，聲請人之聲請為有理由，依消債條例第133條、
    第141條第1項，裁定如主文。
中　　華　　民　　國　　111 　年　　10　　月　　31　　日
              　　民事庭　　　法　官　陳美芳
以上正本係照原本作成。
如不服本裁定，應於送達後10日內，向本院提出抗告狀並繳納抗
告費新台幣1,000元。
中　　華　　民　　國　　111 　年　　10　　月　　27　　日
  　                        　書記官　胡美儀